Minutes et répertoires du notaire Martin TABOURET, 10 novembre 1631 - 12 janvier 1635 (étude IX)
Archives nationales
Minutes et répertoires du notaire Martin TABOURET (étude IX)
10 novembre 1631 - 12 janvier 1635
MC/ET/IX/367 - MC/ET/IX/373, MC/RE/IX/1
Etude IX; Tabouret, Martin
Archives nationales de France
Minutes et répertoires: la loi 2008-696 du 15 juillet 2008 relative aux archives a fixé à 75 ans à compter de la date de l'acte, ou à 25 ans à compter de la date du décès de l'intéressé si ce délai est plus bref, le délai de communication des minutes et répertoires des notaires; ce délai est porté à 100 ans à compter de la date de l'acte si le document se rapporte à un mineur (code du Patrimoine, articles L213-2, 4e d et 5e).
Autres documents de l'étude (dossiers de clients, comptabilité...): s'agissant d'archives privées, ces documents sont communicables selon les modalités fixées par le déposant ou le donateur.
Certains documents ne sont pas accessibles en raison de leur mauvais état de conservation.
Versement
Accès aux instruments de recherche de tous les notaires de l’étude IX
Archives de l'étude IX
- Minutes de Martin TABOURET, 10 novembre 1631 - 12 janvier 1635; MC/ET/IX/367 - MC/ET/IX/373
  - Minutes. 1631, 10 novembre - décembre, 10 novembre - décembre 1631; MC/ET/IX/367
    Informations concernant le classement:
    Le niveau inférieur de description, quand il existe, correspond aux minutes d'actes. Toutes les minutes ne sont pas forcément décrites une à une. Les descriptions de ces minutes sont plus ou moins détaillées.
    - Inventaire après décès de Geneviève Rouget, femme de Jean Maujan, menuisier ordinaire des bâtiments du roi, demeurant rue des Gravilliers, dressé à la requête de celui-ci agissant en son nom et comme tuteur de François Maujan, son fils, âgé de dix-neuf ans, en présence de Jacques David, joueur de luth, subrogé-tuteur [sont décrits quelques tableaux]., 13 novembre 1631; MC/ET/IX/367
      Origine de l'information:
      Documents du Minutier central concernant l'histoire de la musique (1600-1650), par Madeleine Jurgens, tome I [études I à X, 1763 actes], Paris, Archives nationales, 1967, p. 465 (instrument de recherche imprimé dématérialisé, certaines notices sont plus détaillées dans la version intégrale accessible en ligne par la rubrique 'Autres instruments de recherche', voir contexte dans le Plan d’orientation général - Notaires de Paris, guides thématiques du Minutier).
      Date de révision: 2011
      Date de création de la notice: 2009
      Documents du Minutier central concernant l'histoire de la musique (1600-1650), par Madeleine Jurgens, tome I, Paris, Archives nationales, 1967, XVI-1054 p.
      Rouget, Geneviève
    - Contrat d'apprentissage pour quatre ans au profit de Nicolas Le Brest, entre Jeanne Colleteau, veuve de Gabriel Le Brest, tailleur de pierre, demeurant rue Beaubourg, sa mère, et Pierre Baugé, maître sculpteur, demeurant rue Pastourelle, sans débours de part et d'autre., 15 novembre 1631; MC/ET/IX/367
      Informations complémentaires:
      L'apprenti sera nourri et logé aux frais du maître.
      Documents du Minutier central concernant les peintres, sculpteurs et graveurs au XVIIe siècle (1600-1650) [études I à X, 1955 actes], par Marie-Antoinette Fleury, tome I, Paris, S.E.V.P.E.N, 1969, p. 11 (instrument de recherche imprimé dématérialisé, certaines notices sont plus détaillées dans la version intégrale accessible en ligne par la rubrique 'Autres instruments de recherche', voir contexte dans le Plan d’orientation général - Notaires de Paris, guides thématiques du Minutier).
      Date de révision: 2010
      Date de création de la notice: 2007
      Documents du Minutier central concernant les peintres, sculpteurs et graveurs au XVIIe siècle (1600-1650), par Marie-Antoinette Fleury, tome I, Paris, S.E.V.P.E.N, 1969, LXXXIV-974 p.
      contrat d'apprentissage; Beaubourg (rue); Pastourelle (rue); Baugé, Pierre; Colleteau, Jeanne; Le Brest, Gabriel; Le Brest, Nicolas; sculpteur; tailleur de pierre
    - BOULATEAU (Nicolas) maître patenôtrier § Quittance, 12 décembre 1631; MC/ET/IX/367
      Fichier dit 'général' XVIIe-XVIIIe siècles, par le personnel du Minutier, 1954-1999 ( fichier papier entièrement dématérialisé; voir contexte dans le Plan d’orientation général - Notaires de Paris, guides thématiques du Minutier).
      Date de révision: 2011-2012
      Date de création de la notice: 2010
      quittance; Boulateau, Nicolas
    - Mise en apprentissage par Marguerite Cousturier, femme de Michel Godart, cocher des coches de traverses, demeurant rue Saint-Martin, paroisse Saint-Nicolas-des-Champs, de son fils Antoine, âgé de seize ans, chez François Joubert, maître joueur d'instruments, demeurant rue au Maire, pour une année, afin de lui apprendre à jouer du violon et à danser. La mère nourrira et entretiendra l'apprenti qui sera logé et couché par son maître à qui il sera versé une somme de 24 livres., 23 décembre 1631 - 20 juillet 1634; MC/ET/IX/367
      En marge:
      1634, 20 juillet. Quittance des 24 livres.
      Documents du Minutier central concernant l'histoire de la musique (1600-1650), par Madeleine Jurgens, tome I [études I à X, 1763 actes], Paris, Archives nationales, 1967, p. 334 (instrument de recherche imprimé dématérialisé, certaines notices sont plus détaillées dans la version intégrale accessible en ligne par la rubrique 'Autres instruments de recherche', voir contexte dans le Plan d’orientation général - Notaires de Paris, guides thématiques du Minutier).
      Cousturier, Marguerite
    - MASSY (Mathurin), maître patenôtrier en émail § Apprentissage, 27 décembre 1631; MC/ET/IX/367
      contrat d'apprentissage; Massy, Mathurin
    - DEBRÉBANT (Marc) m/es/ patenôtriers en émail DEBRÉBANT (Jean) § Mariage, 28 décembre 1631; MC/ET/IX/367
      contrat de mariage; Debrébant, Marc; Debrébant, Jean
  - Minutes. 1632, janvier - juin, janvier - juin 1632; MC/ET/IX/368
    - DU BUISSON (Gaspard), prévôt du prieuré de Saint-Eutrope les Saintes § Transport, 14 janvier 1632; MC/ET/IX/368
      Du Buisson, Gaspard
    - Transport par Jean Périer, joueur d'instruments, demeurant rue Trassenonnain, à Marie Villery, sa mère, veuve de Charles Périer, maître joueur d'instruments, demeurant même rue, du droit successif mobilier et immobilier qui pouvait lui revenir en la succession de son père dont il est héritier pour un tiers, moyennant 21 livres 10 sols., 23 janvier 1632; MC/ET/IX/368
      Documents du Minutier central concernant l'histoire de la musique (1600-1650), par Madeleine Jurgens, tome I [études I à X, 1763 actes], Paris, Archives nationales, 1967, p. 589 (instrument de recherche imprimé dématérialisé, certaines notices sont plus détaillées dans la version intégrale accessible en ligne par la rubrique 'Autres instruments de recherche', voir contexte dans le Plan d’orientation général - Notaires de Paris, guides thématiques du Minutier).
    - L'ORPHELIN (Jean-d'Armand) graveur général des Monnaies de France § Bail de maison, 25 janvier 1632; MC/ET/IX/368
      Artisans XVIIe, par M. Jurgens, M.A. Fleury, R. Gourmelon et le personnel du Minutier central, 1954-1996 (fichier papier entièrement dématérialisé; voir contexte dans le Plan d’orientation général - Notaires de Paris, guides thématiques du Minutier).
      bail; L'Orphelin, Jean-d'Armand
    - Contrat de mariage entre Simon Gastefosse, trompette, demeurant rue de la Tonnellerie, fils de défunt Robert Gastefosse et de Marie Gayant, et Jeanne Ollivier, fille de défunts Jean Ollivier et Marguerite Budé. Parmi les témoins du fiancé figurent Rolin Baragnes, marchand libraire, bourgeois de Paris, demeurant au Marché aux Poirées, et Marie Gastefosse, sa femme, Claude Ribot, libraire, et Marguerite Gastefosse, sa femme, beaux-frères et soeurs., 2 février 1632; MC/ET/IX/368
      Documents du Minutier central concernant l'histoire de la musique (1600-1650), par Madeleine Jurgens, tome I [études I à X, 1763 actes], Paris, Archives nationales, 1967, p. 619 (instrument de recherche imprimé dématérialisé, certaines notices sont plus détaillées dans la version intégrale accessible en ligne par la rubrique 'Autres instruments de recherche', voir contexte dans le Plan d’orientation général - Notaires de Paris, guides thématiques du Minutier).
    - Contrat de mariage entre Jean Gaucher, maître boulanger, demeurant rue Grenier-Saint-Lazare, fils des feus Jean Gaucher, peintre à Orléans, et Marie Boucher, et Jeanne Gentil, veuve de Jean Lefebvre, maître boulanger de petits pains., 22 février 1632; MC/ET/IX/368
      -1632, 27 juin. - Déclaration par laquelle Jean Gaucher reconnaît avoir reçu de sa fiancée l'inventaire après décès de son premier mari et une somme de 200 livres provenant des gains de la future; il déclare, en outre, qu'elle a dépensé 300 livres pour le faire recevoir en la maîtrise de boulanger.
      Documents du Minutier central concernant les peintres, sculpteurs et graveurs au XVIIe siècle (1600-1650) [études I à X, 1955 actes], par Marie-Antoinette Fleury, tome I, Paris, S.E.V.P.E.N, 1969, p. 251 (instrument de recherche imprimé dématérialisé, certaines notices sont plus détaillées dans la version intégrale accessible en ligne par la rubrique 'Autres instruments de recherche', voir contexte dans le Plan d’orientation général - Notaires de Paris, guides thématiques du Minutier).
      contrat de mariage; déclaration; reconnaissance; Orléans (Loiret); Grenier-Saint-Lazare (rue du); Boucher, Marie; Gaucher, Jean; Gaucher, Jean (fils); Gaucher, Jean (père); Gentil, Jeanne; Lefebvre (veuve); Lefebvre, Jean; boulanger; peintre
    - BOUDRILLET (Philippe), menuisier en ébène § Apprentissage, 1er mars 1632; MC/ET/IX/368
      contrat d'apprentissage; Boudrillet, Philippe
    - JANVIER (Nicolas) maître poulailler § Quittances, 2 mars 1632 - 3 mars 1632; MC/ET/IX/368
      quittance; Janvier, Nicolas
    - LAMARCK (Louis) marquis de Louis LAMARCK Cap/ne/ des gardes du corps du Roi. § Bail d'une maison, 1er avril 1632; MC/ET/IX/368
      bail; Lamarck, Louis
    - Contrat de mariage entre Daniel de La Croix, chirurgien, demeurant rue du Cimetière-Saint-Nicolas-des-Champs, fils de feu Jean de La Croix, archer des gardes du corps et capitaine des geôles et prisons de La Rochelle, et de Marie Cassonnet, et Isabelle Musnier, demeurant même rue, fille des feus Denis Musnier, mégissier, et Martine Fiermont., 13 avril 1632; MC/ET/IX/368
      Parmi les signatures des témoins, figure celle de Noël Du Castel, peintre, ami du futur époux.
      Documents du Minutier central concernant les peintres, sculpteurs et graveurs au XVIIe siècle (1600-1650) [études I à X, 1955 actes], par Marie-Antoinette Fleury, tome I, Paris, S.E.V.P.E.N, 1969, p. 206 (instrument de recherche imprimé dématérialisé, certaines notices sont plus détaillées dans la version intégrale accessible en ligne par la rubrique 'Autres instruments de recherche', voir contexte dans le Plan d’orientation général - Notaires de Paris, guides thématiques du Minutier).
      contrat de mariage; Cimetière-Saint-Nicolas (rue du); Cassonnet, Marie; Du Castel, Noël; Fiermont, Martine; La Croix, Daniel de; La Croix, Jean de; Musnier, Denis; Musnier, Isabelle; officier de la maison militaire du roi (Ancien Régime); administrateur; chirurgien; tanneur; peintre
    - MABLON (Gabriel) maître salpêtrier ordianire du Roi § Vente, 1er mai 1632; MC/ET/IX/368
      acte de vente; Mablon, Gabriel
    - Quittance donnée par Pierre Huart l'aîné, notaire au Châtelet, demeurant rue Saint-Denis, paroisse Saint-Leu - Saint-Gilles, à Pierre Lesage, marchand bourgeois de Paris, demeurant rue des Prêcheurs, d'une somme de 863 livres 14 sols 9 deniers pour le rachat et les arrérages d'une rente de 50 livres tournois que ledit Lesage aurait acquis le 8 octobre 1631 (1) d'Antoine de Quingé, maître fourbisseur d'épées, de Daniel de Quingé, maître peintre, et de défunt Jean Ferjal, maître ceinturier, héritiers de Guillemette de Quingé, leur soeur et tante, veuve de Philippe Aubert, marchand, bourgeois de Paris. La rente est garantie par une maison sise rue Saint-Denis, à l'enseigne de l''Homme Sauvage', et constituée par ladite Guillemette de Quingé audit Huart le 23 décembre 1629. (2) En conséquence de ce remboursement, ledit Huart donne mainlevée de l'opposition qu'il avait faite sur la maison de l''Homme Sauvage'., 27 mai 1632; MC/ET/IX/368
      Compléments de description: (1) Par contrat devant Saint-Fussien et Pourcel. (2) Devant Haguenyer et Leconte.
      Documents du Minutier central concernant les peintres, sculpteurs et graveurs au XVIIe siècle (1600-1650) [études I à X, 1955 actes], par Marie-Antoinette Fleury, tome I, Paris, S.E.V.P.E.N, 1969, p. 616 (instrument de recherche imprimé dématérialisé, certaines notices sont plus détaillées dans la version intégrale accessible en ligne par la rubrique 'Autres instruments de recherche', voir contexte dans le Plan d’orientation général - Notaires de Paris, guides thématiques du Minutier).
      quittance; mainlevée; Homme Sauvage (enseigne de l'); Prêcheurs (rue des); Saint-Denis (rue); Saint-Leu-Saint-Gilles (paroisse); Aubert (veuve); Aubert, Philippe; Ferjal, Jean; Huart, Pierre (l'aîné); Lesage, Pierre; Quingé, Antoine de; Quingé, Daniel de; Quingé, Guillemette de; maroquinier; armurier; commerçant; notaire; peintre
    - Quittance par Edmé Amand, maître joueur d'instruments suivant la cour, demeurant rue Saint-Sauveur, à Guillaume Hérisson, fontainier, Pierre Chazière, Martin Legros, Pierre Martin et Thomas Chevallier, couvreurs, de tout l'intérêt auquel il pouvait prétendre en raison des excès commis contre lui, moyennant 16 livres., 14 juin 1632; MC/ET/IX/368
      Documents du Minutier central concernant l'histoire de la musique (1600-1650), par Madeleine Jurgens, tome I [études I à X, 1763 actes], Paris, Archives nationales, 1967, p. 476 (instrument de recherche imprimé dématérialisé, certaines notices sont plus détaillées dans la version intégrale accessible en ligne par la rubrique 'Autres instruments de recherche', voir contexte dans le Plan d’orientation général - Notaires de Paris, guides thématiques du Minutier).
    - COLBERT (Nicolas) receveur et payeur général des Rentes de Paris. § Bail, 15 juin 1632; MC/ET/IX/368
      bail; Colbert, Nicolas
    - Quittance par Edmé Amand, maître joueur d'instruments, demeurant rue Saint-Sauveur, à Guillaume Hérisson, fontainier, Pierre Chazière, Martin Legros, Pierre Martin et Thomas Chevallier, couvreurs, de la somme de 16 livres, moyennant laquelle il se désiste de tous les dédommagements auxquels il aurait pu prétendre en raison des excès dont il fut la victime., 17 juin 1632; MC/ET/IX/368
    - MARTEAU (Jacques) Serrurier Auteuil § Remariage de la veuve de .., 29 janvier 1733; MC/ET/IX/368
      Artisans XVIIIe siècle, par M. Rambaud et C. Grodecki, 1956-1977 ( fichier papier entièrement dématérialisé; voir contexte dans le Plan d’orientation général - Notaires de Paris, guides thématiques du Minutier).
      contrat de mariage; Marteau, Jacques
  - Minutes. 1632, juillet - décembre, juillet - décembre 1632; MC/ET/IX/369
    - Remise par Bernard Suron, maître graveur, demeurant rue Neuve-du-Ponceau, au nom de Marguerite Le Beau, sa femme, et de Claude et Renée Suron, ses enfants, à Robert Pingret, maître serrurier, à Nicolas Pingret, son fils, et à Gilbert Joubert, compagnon serrurier, de tous les intérêts civils qu'il pourrait leur réclamer pour injures et excès commis par eux, moyennant le payement de 6 livres tournois., 16 octobre 1624; MC/ET/IX/369
      Documents du Minutier central concernant les peintres, sculpteurs et graveurs au XVIIe siècle (1600-1650) [études I à X, 1955 actes], par Marie-Antoinette Fleury, tome I, Paris, S.E.V.P.E.N, 1969, p. 648 (instrument de recherche imprimé dématérialisé, certaines notices sont plus détaillées dans la version intégrale accessible en ligne par la rubrique 'Autres instruments de recherche', voir contexte dans le Plan d’orientation général - Notaires de Paris, guides thématiques du Minutier).
      Ponceau (rue du); Joubert, Gilbert; Le Beau, Marguerite; Pingret, Nicolas; Pingret, Robert; Suron, Bernard; Suron, Claude; Suron, Renée; graveur; serrurier
    - Titre nouvel par Daniel Lecoq, conseiller du roi et élu en l'élection de Crépy-en-Valois, au nom et comme tuteur de Catherine Liégault, envers Charles Laurens, maître peintre, et Claude Pescheur, sa femme, pour une rente de vingt cinq livres appartenant à ladite Pescheur, comme héritière de Suzanne Desprez., 15 juillet 1632; MC/ET/IX/369
      Documents du Minutier central concernant les peintres, sculpteurs et graveurs au XVIIe siècle (1600-1650) [études I à X, 1955 actes], par Marie-Antoinette Fleury, tome I, Paris, S.E.V.P.E.N, 1969, p. 378 379 (instrument de recherche imprimé dématérialisé, certaines notices sont plus détaillées dans la version intégrale accessible en ligne par la rubrique 'Autres instruments de recherche', voir contexte dans le Plan d’orientation général - Notaires de Paris, guides thématiques du Minutier).
      titre nouvel; Crépy-en-Valois (Oise); Desprez, Suzanne; Laurens, Charles; Lecoq, Daniel; Liégault, Catherine; Pescheur, Claude; peintre
    - THURY (Jacques) maître jardinier § Association pour ventes de plants d'arbres, 26 août 1632; MC/ET/IX/369
      acte de vente; Thury, Jacques
    - BONNASSEAU (Bertherand) maître jardinier § Association pour ventes de plants d'arbre., 26 août 1632; MC/ET/IX/369
      acte de société; Bonnasseau, Bertherand
    - Contrat d'apprentissage pour cinq ans, au profit de Marin Brullé, âgé de dix-neuf ans, fils des feus Simon Brullé et Marguerite Ducret, demeurant à la Chapelle-en-Serval, (1) domestique de M. de Brion, conseiller au parlement, demeurant rue Michel-Lecomte, entre Jean Godart, maître d'hôtel de M. de Brion, et Regnault de Lartigue, peintre ordinaire du roi, demeurant rue Plâtrière, moyennant 75 livres tournois payées comptant., 29 août 1632; MC/ET/IX/369
      Compléments de description: (1) La Chapelle-en-Serval, cant. et arr. Senlis, Oise.
      Documents du Minutier central concernant les peintres, sculpteurs et graveurs au XVIIe siècle (1600-1650) [études I à X, 1955 actes], par Marie-Antoinette Fleury, tome I, Paris, S.E.V.P.E.N, 1969, p. 363 (instrument de recherche imprimé dématérialisé, certaines notices sont plus détaillées dans la version intégrale accessible en ligne par la rubrique 'Autres instruments de recherche', voir contexte dans le Plan d’orientation général - Notaires de Paris, guides thématiques du Minutier).
      contrat d'apprentissage; La Chapelle-en-Serval (Oise); Michel-Le-Comte (rue); Plâtrière (rue); Brion (M. de); Brullé, Marin; Brullé, Simon; Ducret, Marguerite; Godart, Jean; Lartigue, Régnault de; employé de maison; maître d'hôtel; peintre
    - Accord aux termes duquel Edmé Amand, maître joueur d'instruments, demeurant rue Saint-Sauveur, quitte Nicolas Grangeron, marchand de vins, demeurant rue au Maire, moyennant la somme de 50 livres, de toutes les remises qui lui avaient été accordées par sentence du bailli de Saint-Martin-des-Champs, du fait des excès commis contre lui., 4 septembre 1632; MC/ET/IX/369
    - Remise des intérêts civils que Roch Le Dart, vernisseur à Paris, aurait pu prétendre à l'encontre de Toinette Leglanneur, femme de Jean Servillé, maçon, à cause des coups et injures que celle-ci aurait exercés contre Jeanne Gratian, femme dudit Le Dart, sans demander aucun dommages ni intérêts., 9 septembre 1632; MC/ET/IX/369
      Documents du Minutier central concernant les peintres, sculpteurs et graveurs au XVIIe siècle (1600-1650) [études I à X, 1955 actes], par Marie-Antoinette Fleury, tome I, Paris, S.E.V.P.E.N, 1969, p. 396 397 (instrument de recherche imprimé dématérialisé, certaines notices sont plus détaillées dans la version intégrale accessible en ligne par la rubrique 'Autres instruments de recherche', voir contexte dans le Plan d’orientation général - Notaires de Paris, guides thématiques du Minutier).
      Gratian, Jeanne; Le Dart, Roch; Leglanneur, Toinette; Servillé, Jean; maçon; ébéniste
    - Contrat d'apprentissage pour deux mois au profit d'Olivier Patry, fils de feu Étienne Patry, peintre à Troyes, entre Jean Roch, parfumeur, demeurant rue au Maire, et André Rabault, (1) lapidaire en pierre de miroer, moyennant 21 livres tournois payables à la fête de Pâques prochaine., 12 septembre 1632; MC/ET/IX/369
      L'apprenti sera nourri, logé et habillé aux frais du maître..
      Compléments de description: (1) Son domicile n'est pas précisé.
      Documents du Minutier central concernant les peintres, sculpteurs et graveurs au XVIIe siècle (1600-1650) [études I à X, 1955 actes], par Marie-Antoinette Fleury, tome I, Paris, S.E.V.P.E.N, 1969, p. 535 (instrument de recherche imprimé dématérialisé, certaines notices sont plus détaillées dans la version intégrale accessible en ligne par la rubrique 'Autres instruments de recherche', voir contexte dans le Plan d’orientation général - Notaires de Paris, guides thématiques du Minutier).
      contrat d'apprentissage; Maire (rue au); Troyes (Aube); Patry, Etienne; Patry, Olivier; Rabault, André; Roch, Jean; orfèvre; parfumeur; peintre
    - Vente par Denis Noury, maître savetier, et par Claude Martel, sa femme, demeurant rue Saint-Martin, paroisse Saint-Nicolas-des-Champs, à Guillaume Brouard, maître joueur d'instruments, demeurant même rue, paroisse Saint-Merri, du droit qu'ils peuvent avoir en la sucession de Catherine Mannory, épouse en premières noces de Claude Martel et en secondes noces dudit Brouard et mère de ladite Claude, moyennant 120 livres., 23 septembre 1632; MC/ET/IX/369
      Documents du Minutier central concernant l'histoire de la musique (1600-1650), par Madeleine Jurgens, tome I [études I à X, 1763 actes], Paris, Archives nationales, 1967, p. 501 (instrument de recherche imprimé dématérialisé, certaines notices sont plus détaillées dans la version intégrale accessible en ligne par la rubrique 'Autres instruments de recherche', voir contexte dans le Plan d’orientation général - Notaires de Paris, guides thématiques du Minutier).
    - GUINCOURT (Gabriel de) lapidaire § Association pour la fabrique du savon blanc marbré., 12 octobre 1632; MC/ET/IX/369
      Guincourt, Gabriel de
    - LAPIDAIRE GUINCOURT (Gabriel de) § association pour la fabrique du savon blanc marbré, 12 octobre 1632; MC/ET/IX/369
    - MOLÉ (Mathieu) conseiller du Roi § Déclaration, 17 octobre 1632; MC/ET/IX/369
      déclaration; Molé, Mathieu
    - Accord entre Sébastien Prévost, maître sculpteur et peintre, et Denise Vermeille, sa femme, demeurant rue Saint-Martin, paroisse Saint-Nicolas-des-Champs, et Simon Brice, marchand, demeurant susdites rue et paroisse, par lequel ledit Prévost renonce à poursuivre une action pour voies de fait et excès commis à son encontre par ledit Brice, moyennant le payement d'une somme de 375 livres, qui lui sera versée par Françoise Robin, veuve de Jean Lintlaer, ingénieur du roi en ses fontaines artificielles, sur ce qu'elle doit audit Brice pour l'acquisition d'une maison. (1) En marge:, 22 octobre 1632 - 5 mars 1634; MC/ET/IX/369
      - 1634, 5 mars. - Quittance par ledit Prévost d'une somme de 375 livres..
      Compléments de description: (1) Devant Petit, notaire, le 22 septembre 1632.
      Documents du Minutier central concernant les peintres, sculpteurs et graveurs au XVIIe siècle (1600-1650) [études I à X, 1955 actes], par Marie-Antoinette Fleury, tome I, Paris, S.E.V.P.E.N, 1969, p. 597 (instrument de recherche imprimé dématérialisé, certaines notices sont plus détaillées dans la version intégrale accessible en ligne par la rubrique 'Autres instruments de recherche', voir contexte dans le Plan d’orientation général - Notaires de Paris, guides thématiques du Minutier).